【裁判字號】    97,聲,1901
【裁判日期】    971230
【裁判案由】    返還提存物
【裁判全文】
臺灣臺北地方法院民事裁定              97年度聲字第1901號
聲請人即債權人  臺灣新光商業銀行有限公司
法 定 代 理 人  甲○○
代    理    人  丙○○
相對人即債務人  皓琦設計印刷有限公司
兼法定代理人    乙○○
相對人即債務人  陳慈恩即陳俊.
兼法定代理人    易艷芳即陳俊.
上列當事人間臺灣板橋地方法院民國九十五年度存字第三五九六
號提存事件，聲請人聲請返還提存物，本院裁定如下：
    主    文
臺灣板橋地方法院民國九十五年度存字第三五九六號提存事件聲
請人所提存之擔保物新臺幣拾萬元，准予返還。
    理    由
一、按有下列各款情形之一者，法院應依供擔保人之聲請，以裁
    定命返還其提存物或保證書：(一)應供擔保之原因消滅者；(二)
    供擔保人證明受擔保利益人同意返還者；第一百零二條第一
    項、第二項及第一百零三條至前條之規定，於其他依法令供
    訴訟上之擔保者準用之，民事訴訟法第一百零四條第一項第
    一款、第二款、第一百零六條前段定有明文。又因釋明假扣
    押之原因而供之擔保，係擔保債務人因假扣押所應受之損害
    ，故必待無損害發生，或債權人本案勝訴確定，或就所生之
    損害已經賠償時，始得謂供擔保之原因消滅，最高法院五十
    三年台抗字第二七九號著有判例闡釋甚明。
二、本件聲請人與相對人皓琦設計印刷有限公司、陳俊華、乙○
    ○間請求給付票款事件，聲請人前遵本院九十五年度裁全字
    第七三六一號民事裁定為擔保假扣押，曾提供新臺幣（下同
    ）三十萬元為擔保，聲請對相對人皓琦設計印刷有限公司、
    陳俊華、乙○○之財產於九十萬元範圍內為假扣押，並以臺
    灣板橋地方法院九十五年度存字第三五九六號提存事件提存
    在案。
三、茲聲請人主張，該事件相對人皓琦設計印刷有限公司、陳俊
    華部分並未為假扣押執行、無損害發生、應供擔保原因消滅
    ，相對人乙○○部分業已同意返還該提存物，陳俊華於九十
    五年二月十五日死亡，陳慈恩、易艷芳為其繼承人，爰依首
    開規定聲請發還擔保金，並提出戶籍謄本、臺灣板橋地方法
    院板院輔家科春君字第０三四九０一號函、板院輔九五執全
    實字第三九九三號函、同意書、印鑑證明為證。
四、經本院職權調取本院九十五年度裁全字第七三六一號、執全
    助字第九四四號、一一九九號假扣押事件、臺灣板橋地方法
    院九十五年度存字第三五九六號提存事件卷宗審認結果：
（一）聲請人雖曾執本院九十五年度裁全字第七三六一號假扣押
      裁定為執行名義，聲請對相對人乙○○之財產為強制執行
      ，但未聲請對相對人皓琦設計印刷有限公司、陳俊華之財
      產為強制執行。
（二）同意書上相對人乙○○之印文，與印鑑證明所示印文核屬
      相符。
五、從而，聲請人聲請發還擔保金，尚無不合，應予准許。
中    華    民    國    97    年    12    月    30    日
                    民事第一庭  法  官  洪文慧
以上正本係照原本作成。
如對本裁定抗告須於裁定送達後十日內向本院提出抗告狀，並繳
納抗告費新臺幣一千元。
中    華    民    國    97    年    12    月    30    日
                                書記官  林芝儀


司法院資訊處製作；財團法人民間司法改革基金會備份。
